Inventaris van het archief van het Interprovinciaal Overleg en haar rechtsvoorgangers, (1946) 1947-2003
Nationaal Archief, Den Haag
- Gemeenschappelijke regeling IPO 1987-2003, 1.
  - Stukken naar inhoud beschreven, B
    - Taken, B.2.
      - Advisering inzake waterstaat, B.2.08.
        - Vergaderstukken van het bestuurlijk overleg met de Unie van Waterschappen, 1988 - 2001; 282-2504; 4 omslagen
          - 1988 - 1990, 282
          - 1993 - 1994, 2422
          - 1995, 2423
          - 1998 - 2001, 2504
        - Standpuntbepaling inzake het projectplan met betrekking tot de veiligheid van het vervoer te water van Rijkswaterstaat, 1989; 308; 1 omslag
        - Advisering aan de minister van Verkeer en Waterstaat inzake de "Derde nota waterhuishouding", 1989 - 1990; 284; 1 omslag
        - Standpuntbepaling inzake de beëindiging van de specifieke uitkeringen aan de provincies met betrekking tot de waterhuishouding, 1989 - 1990; 285; 1 omslag
        - Standpuntbepaling inzake de discussienota 'Kustverdediging na 1990' van het ministerie van Verkeer en Waterstaat, 1989 - 1990; 287; 1 omslag
        - Standpuntbepaling inzake de rijksnota "Gegrond ontgronden", 1989 - 1990; 283; 1 omslag
        - Standpuntbepaling inzake het rapport 'Naar een strategisch grondwaterbeheer', geschreven in opdracht van Rijkwaterstaat, 1989 - 1990; 286; 1 omslag
        - Standpuntbepaling inzake het 'Structuurschema vaarwegen' met betrekking tot de decentralisatie van het rijk naar de lagere overheden van het beheer van natte waterstaatswerken, 1989 - 1990; 296; 1 omslag
        - Advisering inzake de modelverordening primaire waterkeringen, 1989 - 1991; 2401; 1 omslag
        - Vergaderstukken bestuurlijk overleg inzake het ontgrondingsbeleid, 1989 - 1992; 2400; 1 omslag
        - Standpuntbepaling inzake de AMvB met betrekking tot de comptabiliteitsvoorschriften voor de waterschappen, 1990; 289; 1 omslag
        - Standpuntbepaling inzake de reglementering van het toezicht op de interprovinciale waterschappen op basis van het rapport 'Waterschap in twee provincies', 1990; 288; 1 omslag
        - Standpuntbepaling inzake de verdeling over de provincies van gelden voor proefprojecten gericht op waterhuishoudkundige regeneratie van verdroogde natuur- en bosgebieden, 1990; 290; 1 omslag
        - Advisering inzake de wijziging van de grondwaterwet, 1991 - 1993; 2399; 1 omslag
        - Standpuntbepaling inzake Nationaal onderzoeksprogramma verdroging, 1992 - 1994; 2398; 1 omslag
        - Overeenkomst Rijk-IPO tot decentralisatie van rijkstaken waterkeringssubsidie, 1993 - 1996; 2424-2425; 2 omslagen
          - 1993 - 1994, 2424
          - 1994 - 1996, 2425
        - Advisering inzake de nieuwe bijdragenregeling rivierdijkverbetering, 1994; 2432; 1 omslag
        - Reactie IPO op de Wet op de Waterkering naar aanleiding van een verzoek van de commissie Verkeer en Waterstaat van de Tweede Kamer, 1994; 2426; 1 omslag
        - Reactie van IPO op het Evaluatie-onderzoek "Evaluatie Beheersplannen. Een evaluatie van enkele beheersplannen ex art. 9 Wet waterhuishouding in de provincies Noord-Brabant, Friesland en Zuid-Holland, 1994; 2419; 1 omslag
        - Standpuntbepaling inzake de positie van waterhuishoudingsplannen in de systematiek van de Algemene wet bestuursrecht, 1994; 2421; 1 omslag
        - Voortgangsrapportages rivierendijkverberingen, 1994 - 1995; 2433; 1 omslag
        - Gemeenschappelijke reactie IPO en Unie van Waterschappen op de Wet op de Waterkering naar aanleiding van een verzoek van de commissie Verkeer en Waterstaat van de Tweede Kamer, 1995; 2427; 1 omslag
        - Reactie IPO op de Wet op de Waterkering naar aanleiding van een verzoek van de commissie Verkeer en Waterstaat van de Tweede Kamer tijdens de hoorzitting van de Tweede Kamer op 12 september 1995, 2428; 1 omslag
        - Standpuntinbepaling inzake de versnelling van rivierdijkversterking na de wateroverlast van januari 1995, 2441; 1 omslag
        - Wet op de waterkering; IPO-inbreng ten behoeve van de behandeling in de Eerste Kamer, 1995; 2429; 1 omslag
        - Standpuntbepaling inzake het concept hydraulische randvoorwaarden primaire waterkeringen, 1995 - 1996; 2430; 1 omslag
        - Standpuntbepaling inzake onderzoek naar kansen van doorbraak van Markermeerdijken, 1995 - 1996; 2431; 1 omslag
        - Standpuntbepaling inzake vertegenwoordiging van "bedrijfsgebouwd" in waterschapsbesturen, 1995 - 1996; 2420; 1 omslag
        - Standpuntibepaling inzake de financiële vergoeding door het Rijk van de kosten van versnelde dijkversterking, 1995 - 1996; 2442; 1 omslag
        - Voortgangsrapportages inzake uitvoering Deltaplan Grote Rivieren, 1995 - 1996; 2443; 1 omslag
        - Jaarverslagen Muskusrattenbestrijding, 1995 - 2002; 2476-2511; 5 omslagen
          - Jaarverslag 1995 1995 - 1996, 2476
          - Jaarverslag 1996 1996 - 1997, 2477
          - Jaarverslag 1997 1997 - 1998, 2478
          - Jaarverslag 2000 2000 - 2001, 2510
          - Jaarverslag 2001 2001 - 2002, 2511
        - Standpuntbepaling inzake de aangepaste versie van de beleidslijn "Hoogwater en het gebruik van het winterbed", 1996; 2444; 1 omslag
        - Benoeming van leden van de commissie financieringsstructuur waterbeheer, 1996 - 1997; 1349; 1 omslag
        - Vergaderstukken van de Landelijke coördinatiecommissie Dijkversterking (LCCD), 1996 - 1998; 2473-2475; 3 omslagen
          - 1996, 2473
          - 1997 - 1998, 2474
          - 1998, 2475
        - Rapporten "Verdrogingskaart van Nederland; landelijk inventarisatie van verdroogde gebieden en projecten verdrogingsbestrijding", 1996 -2001; 2468-2500
          - 1996 1996, 2468
          - 1998 1999, 2469
          - 2000 2001, 2500
        - Convenant met de minister van Verkeer en Waterstaat en de Unie van Waterschappen inzake informatievoorziening voor de sector water, 1997; 2492; 1 omslag
        - Interprovinciale rapportage verdrogingsbestrijding, 1997; 2490; 1 omslag
        - Verslag van het overleg tussen het Ministerie van Landbouw, Natuurbeheer en Visserij en het IPO over muskusrattenbestrijding gehouden op 25 februari 1997, 2481; 1 omslag
        - Onderzoek "Knelpunten muskusrattenbestrijding", 1997 - 1998; 2479; 1 omslag
        - Rapport "IPO-schets rond waterbeheer", 1998; 2491; 1 omslag
        - Standpuntbepaling inzake wijzing van enkele bepalingen van de Waterschapswet, 1998; 2470; 1 omslag
        - Standpuntbepaling inzake herverdeling extra gelden voor muskusrattenbestrijding, 1998; 2480; 1 omslag
        - Vergaderstukken van het bestuurlijk overleg met de Unie van Waterschappen over de waterketen, 1998 - 1999; 2493; 1 omslag
        - Vergaderstukken van het bestuurlijk overleg met het Rijkswaterstaat over wateraangelegenheden, 1998 - 1999; 2471; 1 omslag
        - Vergaderstukken van het bestuurlijk overleg met het Ministerie van Verkeer en Waterstaat over wateroverlast, 1998 - 1999; 2494; 1 omslag
        - Beleidsbepaling inzake de bestrijding van wateroverlast inclusief IPO Kansenkaart Waterberging, 1998 - 2000; 2501; 1 omslag
        - Vergaderstukken van het overleg kerndelegaties Water en Ruimtelijke Ordening, 1998 - 2000; 2503; 1 omslag
        - Vertegenwoordiging in de Commissie Integraal Waterbeheer, 1998 - 2000; 1296; 1 omslag
        - Vergaderstukken betreffende het bestuurlijk overleg met Verkeer en Waterstaat, de Vereniging Nederlandse Gemeenten en de Unie van Waterschappen inzake verkeersveiligheid, 1998 -2001; 1280; 1 omslag
        - Advisering inzake de financiering van de waterkeringszorg op langere termijn inzake hoogwaterbescherming en steenzetting van zeedijken, 1998 - 2002; 1381; 1 omslag
        - Vergaderstukken van de IPO-ad-hoc commissie Water, 1999 - 2000; 2502; 1 omslag
        - Vergaderstukken van de Ambtelijke Landelijke coördinatiecommissie Dijkversterking, 1999 - 2001; 2507-2508; 2 omslagen
          - 1999 - 2000, 2508
          - 2001, 2507
        - Aanvullingen en toelichtingen op de IPO-richtlijn bijdrageverlening rivierdijkversterkingen, 1999 - 2002; 1451; 1 omslag
        - Voortgangsrapportages "Deltaplan Grote Rivieren" vastgesteld door de Bestuurlijke Landelijke coördinatie Commissie Dijkversterking (B-LCCD), 1999 - 2002; 2505-2506; 2 omslagen
          - 1999 - 2001, 2505
          - 2001 - 2002, 2506
        - Vaststelling van de richtlijn ter bepaling van het veiligheidsniveau van boezemkaden, 2000; 1416; 1 omslag
        - Samenstelling van de landelijke coördinatiecommissie dijkversterking, 2000 - 2003; 1350; 1 omslag
        - Vergaderstukken van de Bestuurlijke Landelijke coördinatiecommissie Dijkversterking, 2001; 2509; 1 omslag
        - Vergaderstukken van het overleg van portefeuillehouders ruimtelijke ordening en water over het waterbeleid in de 21e eeuw, 2001 - 2002; 2499; 1 omslag
        - Instelling van een projectbureau waterbeheer 21e eeuw, 2001 - 2003; 2524; 1 omslag
        - Vergaderstukken betreffende de Ambtelijke Landelijke coördinatiecommissie Dijkversterking (ALCCD), 2001 - 2003; 1412; 1 omslag
        - Bestuurlijke vertegenwoordiging in de Stuurgroep Deltaplan Grote Rivieren (SDGR)/Stuurgroep Ruimte voor de Rivieren (SRVR), 2002; 1549; 1 omslag
        - Vergaderstukken betreffende het bestuurlijk overleg met de unie van waterschappen, 2002; 1295; 1 omslag
        - Vergaderstukken betreffende het overleg van de coördinatoren waterbeleid 21e eeuw (WB21), 2002; 2525; 1 omslag
        - Vergaderstukken van de Bestuurlijke Landelijke coördinatiecommissie Dijkversterking (BLCCD), 2002; 1437; 1 omslag
        - Vergaderstukken van het bestuurlijk overleg inzake acties uit de startovereenkomst waterbeleid 21e eeuw, 2002; 2523; 1 omslag
        - coördinering van de implementatie van de Europese kaderrichtlijn water in de provincies, 2002 - 2003; 1291; 1 omslag
        - Voortgangsrapportages Deltaplan Grote Rivieren, dijkversterking, 2002 - 2003; 1387; 1 omslag
      - Advisering inzake verkeer en vervoer, B.2.09.
        - Standpuntbepaling inzake het kabinetsrapport 'Mobiliteitsscenario met betrekking tot de bereikbaarheid van de Randstad, 1987 - 1988; 293; 1 omslag
        - Standpuntbepaling inzake de wijziging van de Wet vervoer gevaarlijke stoffen met betrekking tot de routeringsregeling, 1988; 305; 1 omslag
        - Vergaderstukken van het voorzittersoverleg, 1988 - 1994; 1471; 1 omslag
        - Standpuntbepaling inzake de opname van het grondwaterbeschermingsbord in het 'Reglement verkeersregels en verkeerstekens', 1989; 307; 1 omslag
        - Standpuntbepaling inzake het "Structuurschema verkeer en vervoer". Bestuurlijk overleg met de ministers van Volkshuisvesting, Ruimtelijke Ordening en Milieubeheer en Verkeer en Waterstaat 1989, 1989 -1990; 309-313; 5 omslagen
          - Bestuurlijk overleg met de ministers van Volkshuisvesting, Ruimtelijke Ordening en Milieubeheer en Verkeer en Waterstaat 1989, 309
          - Mededeling van het standpunt aan de ministers van Volkshuisvesting, Ruimtelijke Ordening en Milieubeheer en Verkeer en Waterstaat 1989, 310
          - Hoorzitting van de Vaste Commissie voor Verkeer en Waterstaat van de Tweede Kamer inzake deel D van het structuurschema 1990, 312
          - Mededeling van het standpunt aan de Vaste Commissie voor Verkeer en Waterstaat van de Tweede Kamer inzake deel D van het structuurschema 1990, 313
          - Reactie op de openstelling van vacatures bij het ministerie van Verkeer en Waterstaat 1990, 311
        - Vergaderstukken van het bestuurlijk overleg met de minister van Verkeer en Waterstaat, 1990; 315; 1 omslag
        - Verslag van de studiereis van de gedeputeerden voor verkeer en vervoer naar München, Zürich en Parijs, 1990; 316; 1 stuk
        - Standpuntbepaling inzake het provinciaal verkeers- en vervoersbeleid (mobiliteitsbeleid), 1990 - 1994; 2434; 1 omslag
        - Standpuntbepaling inzake de wijziging percentages Rijksbijdrageregeling wegverkeersvoorzieningen, 1991; 2407; 1 omslag
        - Advisering inzake het structuurschema verkeer en vervoer, 1991 - 1992; 1469; 1 omslag
        - Advisering inzake de invoering van Provinciaal Route Nummerplan ter wijziging van wegnummers, 1992; 2404; 1 omslag
        - Standpuntbepaling inzake het rapport "Waterschappen en Scheepvaart" van de Unie van Waterschappen, 1994; 2408; 1 omslag
        - Samenwerking tussen het Rijk, IPO en Vereniging Nederlandse Gemeenten inzake decentralisatie van taken, bevoegdheden en middelen voor verkeer en vervoer, 1994 -1995; 2445; 1 omslag
        - Reactie van het IPO op ambtelijke notitie "bestuurlijke rollen in de zorgsector", 1995; 2449; 1 omslag
        - IPO-publicaties: Verdi nieuwsbrief (verkeer en vervoer, regionaal, decentraal, integraal), 1996 - 2001; 1435; 1 omslag
        - Opstellen en beeindiging van het convenant VERDI (verkeer en vervoer, regionaal, decentraal, integraal), 1996 - 2003; 2446; 1 omslag
        - Projectplan implementatie VERDI (verkeer en vervoer, regionaal, decentraal, integraal) met betrekking tot decentralisatie verkeer en vervoer, 1996 - 2003; 1439; 1 omslag
        - Vertegenwoordiging in regiegroep en werkgroepen Duurzaam Veilig, 1997; 1552; 1 omslag
        - Vergaderstukken van het overleg van portefeuillehouders Verkeer en Vervoer, 1997 -1998; 2462-2466; 4 omslagen
          - 1997, 2462
          - 1998, 2465
          - 1998, 2466
          - 1998, 2464
        - Projectplan implementatie VERDI (verkeer en vervoer, regionaal, decentraal, integraal), 1997 - 1999; 2488; 1 omslag
        - Standpuntbepaling inzake toedeling van Kaderwettaken verkeer en vervoer, 1998; 1242; 1 omslag
        - Vergaderstukken van het bestuurlijk overleg met de Vereninging van Nederlandse Gemeenten inzake het verkeers- en vervoerbeleid, 1998; 2486; 1 omslag
        - Standpuntbepaling inzake herziening van de Tracewet, 1998 - 1999; 1240; 1 omslag
        - Advisering bij het totstandkoming van het Nationaal Verkeers- en Vervoersplan, 1999; 1005; 1 omslag
        - Houding ten aanzien van de nadeelcompensatieregeling bij verlegging van kabels en leidingen als gevolg van provinciale werken, 1999; 1819; 1 omslag
        - Vergaderstukken betreffende het bestuurlijk overleg inzake verkeer en vervoer, 1999 - 2000; 1275; 1 omslag
        - Nieuwsbrief IPO "Vlugschrift Duurzaam veilig verkeer", 1999 - 2001; 1414; 1 omslag
        - Bestuursovereenkomst VERDI (verkeer en vervoer, regionaal, decentraal, integraal) en de handreiking bij de totstandkoming van afspraken op het gebied van verkeer en vervoer tussen verschillende bestuursniveaus, 2000; 1434; 1 omslag
        - Vertegenwoordiging in Traffic Information Centre Nederland (TIC-NL), 2000; 1400; 1 omslag
        - Verslagen Nationaal Verkeer- en Vervoerberaad (NVVB), 2000 - 2002; 1551; 1 omslag
        - Verslagen bijeenkomsten actieprogramma BOAG Mobiliteit, 2002; 1550; 1 omslag
        - Verkeersveiligheid, B.2.09.1.
          - Standpuntbepaling inzake het 'Meerjarenplan verkeersveiligheid 1987-1991' van de minister van Verkeer en Waterstaat, 292; 1 omslag
          - Standpuntbepaling inzake het snelheidsregime op parallelwegen buiten de bebouwde kom, 1987; 291; 1 omslag
          - Standpuntbepaling inzake het ontwerp voor de nota vervoer gevaarlijke stoffen van de minister van Verkeer en Waterstaat, 1988; 304; 1 omslag
          - Standpuntbepaling inzake de ontwerpen voor het 'Reglement verkeersregels en verkeerstekens' en het 'Besluit administratieve bepalingen inzake het wegverkeer', 1988 - 1990; 306; 1 omslag
          - Standpuntbepaling inzake de taakstelling met betrekking tot de reductie van het aantal verkeersslachtoffers, opgenomen in het 'Meerjarenplan verkeersveiligheid 1989/1993' van de minister van Verkeer en Waterstaat, 1989 - 1990; 314; 1 omslag
          - 318 Standpuntbepaling inzake de ministeriële regeling 'Stimuleringsregeling gelden lokaal verkeersveiligheidsbeleid', 1990; 318; 1 omslag
          - Standpuntbepaling inzake de rol van provincies in bestrijding van verkeersonveiligheid, 1990 - 1991; 2409; 1 omslag
          - Convenant van het IPO met het Rijk en de Vereniging van Nederlandse Gemeenten over de decentralisatie van het verkeersveiligheidsbeleid, 1991 - 1994; 2437; 1 omslag
          - Advisering aan het Ministerie van Verkeer en Waterstaat voor de verdeling van de doeluitkering verkeersveiligheid 1995 en 1996, 1994 - 1995; 1258; 1 omslag
          - Standpuntinname inzake de particuliere begeleiding van exceptionele transporten, 1995; 2439; 1 omslag
          - Rapport in opdracht van Verkeer en Waterstaat, Vereniging van Nederlandse Gemeenten en IPO "Eindrapport evaluatie decentralisatieakkoord verkeersveiligheidsbeleid", 1997; 2489; 1 omslag
          - Vaststellen convenant tussen IPO, het ministerie van Verkeer en Waterstaat, de Vereniging Nederlandse Gemeenten en de Unie van Waterschappen over het startprogramma duurzaam veilig verkeer, 1997; 1053; 1 omslag
          - Advisering inzake verlenging van het akkoord met Verkeer en Waterstaat, de Vereniging Nederlandse Gemeenten en de Unie van Waterschappen inzake decentralisatie van het regionale verkeersveiligheidsbeleid, 2000; 1431; 1 omslag
          - Verslag van de vergadering van het landelijke secretarissenoverleg Verkeersveiligheid en het vakberaad verkeersveiligheid, 2000; 1396; 1 omslag
        - Openbaar vervoer, B.2.09.2.
          - Standpuntbepaling inzake het 'Meerjarenprogramma personenvervoer 1987-1991' van het ministerie van Verkeer en Waterstaat 1986-1987, 319; 1 omslag
          - Bepleiten bij de minister van Verkeer en Waterstaat van uitstel van de invoering van de Wet personenvervoer voor wat betreft de bepalingen betreffende het taxivervoer, 1987; 321; 1 omslag
          - Brief van de minister van Verkeer en Waterstaat houdende informatie over de wijziging van het Besluit personenvervoer als gevolg van opmerkingen van het IPO 1987, 320; 1 stuk
          - Advisering aan de minister van Verkeer en Waterstaat inzake het tariefsysteem voor buurtbussen, 1987 - 1988; 322; 1 omslag
          - Bepleiten bij de minister van Verkeer en Waterstaat van het bevorderen van de inbouw van klaptreden in buurtbussen ter verbetering van de instapmogelijkheden voor passagiers, 1987 - 1988; 324; 1 omslag
          - Stukken betreffende het bepleiten bij de minister van Verkeer en Waterstaat van verhoging van de onkostenvergoeding aan de provincies voor buurtbusprojecten, 1987 - 1988; 323; 1 omslag
          - Advisering aan de minister van Verkeer en Waterstaat inzake de procedure voor de voorbereiding van de dienstregeling van het interlokaal openbaar vervoer per bus en per auto, 1988; 325; 1 omslag
          - Standpuntbepaling nzake de dienstregeling interlokaal openbaar vervoer, 1988; 2411; 1 omslag
          - Standpuntbepaling inzake het voorstel van de NS voor de regeling van de overlegstructuur en de adviesprocedure met betrekking tot de NS-dienstregeling, 1988 - 1990; 326; 1 omslag
          - Advisering aan de minister van Verkeer en Waterstaat inzake het normeringssysteem voor het voorzieningenniveau van het streekvervoer, 1989 - 1990; 327; 1 omslag
          - Vergaderstukken van de stuurgroep Westerduin (vervoerregio-concept), 1991 - 1993; 1162; 1 omslag
          - IPO- reactie op rapport van de Taxicommissie Van Leeuwen "De taxi als collectief vervoer op maat", 1992 - 1993; 2410; 1 omslag
          - Standpuntbepaling inzake de gezamenlijke aanpak door provincies van voortbestaan van overzetveren in verband met de invoering Wet herverdeling wegenbeheer, 1994; 2436; 1 omslag
          - Vaststelling van model-bevriezingsregeling inzake de nadeelcompensatieregeling voor het verleggen van kabels en leidingen, 1994 - 1995; 2435; 1 omslag
          - Standpuntbepaling inzake het kabinetsvoornemen over marktwerking en verhoging van de kostendekkingsgraad in het regionale openbaar vervoer, 1995; 2438; 1 omslag
          - Begrotingsvoorstel 1997 voor het project implementatie VERDI (verkeer en vervoer, regionaal, decentraal, integraal), 1996; 2487; 1 omslag
          - Bestuurlijk overleg met de minister van Verkeer en Waterstaat over regionaal openbaar vervoer, 1996; 2485; 1 omslag
          - Advisering en medewerking inzake de invoering van de chipkaart in het openbaar vervoer, 1999 - 2000; 1016; 1 omslag
          - Vaststelling van een convenant inzake de toegankelijk van openbaar vervoer, 2001 - 2002; 1456; 1 omslag
        - Wegenbeheer, B.2.09.3.
          - Bestuurlijk overleg inzake de herziening Wet Uitkeringen Wegen / sanering wegenbeheer, 1987 - 1988; 2402; 1 omslag
          - Standpuntbepaling inzake de herziening van de Wet uitkeringen wegen en de sanering van het wegenbeheer, 1988; 297-303; 6 omslagen
            - 1987 - 1988, 297
            - 1988, 301
            - 1988, 302
            - 1989, 303
            - 1989 september - december, 299
            - 1989 januari - augustus, 298
            - 1990, 300
          - Standpuntbepaling inzake het ontwerp voor de ministeriële regeling houdende wijziging van de Bijdrageregeling wegverkeersvoorzieningen, 1990; 317; 1 omslag
          - Advisering betreffende de Tracéwet, 1990 - 1993; 2405; 1 omslag
          - Vergaderstukken van de coördinatiegroep Sanering Wegenbeheer, 1991 - 1992; 1222; 1 omslag
          - Advisering inzake de herziening Wet uitkeringen wegen: sanering van het wegenbeheer, 1991 - 1993; 1468; 1 omslag
          - Advisering inzake de Herziening van de Wegenwet, 1992; 2403; 1 omslag
          - Advisering betreffende Vaarwegenbeheer, 1992 - 1993; 2406; 1 omslag
          - Rapport "Nadeelcompensatie verleggen kabels en leiddingen", 1996; 990; 1 omslag
        - Telecommunicatie, B.2.09.4.
          - Standpuntbepaling inzake het onder het regime van de Mediawet brengen van de regionale omroepen 1987, 328; 1 omslag
          - Advisering inzake financiering van de Regionale omroep, 1987 -1988; 2396; 1 omslag
          - Advisering aan de minister van Welzijn Volksgezondheid en Cultuur inzake de regeling voor de vergoeding van provinciale bestuurskosten voor de uitvoering van de Mediawet met betrekking tot de regionale omroepen, 1988; 331; 1 omslag
          - Vergaderstukken voor het overleg met het Commissariaat voor de Media en de Stichting Federatie ROOS inzake de regionale omroepen, 1988; 330; 1 omslag
          - Afspraken met het Staatsbedrijf der Posterijen, Telegrafie en Telefonie (PTT) over de inning en afdracht van opslagen op de omroepbijdragen ter financiering van de regionale omroepen, 1988; 329; 1 omslag
          - Aanbieding aan de provincies van een model-budgetteringscontract voor het regelen van financiële aangelegenheden betreffende de regionale omroepen, 1988 - 1989; 333; 1 omslag
          - Standpuntbepaling inzake het voornemen van de minister van Welzijn Volksgezondheid en Cultuur tot verlaging van de omroepbijdragen 1988 - 1989, 332; 1 omslag
          - Standpuntbepaling inzake het regeringsstandpunt inzake reclame bij lokale en regionale omroep, 1990; 2412; 1 omslag
          - Standpuntbepaling inzake reclame bij lokale en regionale omroepen, 1990; 334; 1 omslag
          - Standpunt IPO over de wijze van aanleg van een landelijk autotelefoonnet, 1992; 1332; 1 omslag
          - Verslag van het bestuurlijk overleg met staatssecretaris Nuis van het ministerie van Onderwijs, Cultuur en Wetenschap inzake regionale televisie gehouden op 1 juli 1996, 2514; 1 omslag
          - Standpuntbepaling inzake de financiering van regionale televisie, 1996; 2513; 1 omslag
          - Vergaderstukken van het bestuurlijk overleg met de staatsecretaris Nuis van het ministerie van Onderwijs, Cultuur en Wetenschap over regionale televisie gehouden op 19 februari 1996, 2512; 1 omslag
          - Verslag van het bestuurlijk overleg met staatssecretaris Nuis van het ministerie van Onderwijs, Cultuur en Wetenschap inzake regionale televisie gehouden op 30 augustus 1996, 2515; 1 omslag